最高法院刑事裁定　　　　　　　　　 110年度台抗字第1638號
抗　告　人　廖文漳





上列抗告人因違反毒品危害防制條例案件，不服臺灣高等法院高
雄分院中華民國110年8月31日所為第三審羈押裁定（110 年度上
訴字第420 號），提起抗告，本院裁定如下：
    主  文
抗告駁回。
    理  由
一、按案件在第三審上訴中，而卷宗及證物已送交該法院者，羈
    押及其他關於羈押事項之處分，由第二審法院裁定之。刑事
    訴訟法第121條第2項定有明文。又按羈押之目的，在於確保
    刑事偵查、審判程序之完成及刑事執行之保全。刑事被告是
    否犯罪嫌疑重大、有無法定羈押事由及有無羈押之必要，暨
    於執行羈押後有無繼續羈押必要之判斷，俱屬事實審法院得
    依職權裁量之事項，事實審法院自得斟酌訴訟進行程度及其
    他一切情事而為認定。倘就客觀情事觀察，法院所為羈押或
    延長羈押之裁定，於目的與手段間衡量並無違反比例原則情
    形，即無違法或不當可言。
二、原裁定以抗告人廖文漳經訊問後，認其涉犯毒品危害防制條
    例第4條第3項之製造第三級毒品罪，屬最輕本刑為5 年以上
    有期徒刑之罪，且經原審法院110年度上訴字第420號刑事判
    決（下稱原審刑事判決）維持第一審就此判處有期徒刑6年6
    月之判決（另犯行使偽造私文書罪，處有期徒刑4 月），駁
    回抗告人在第二審之上訴，足認其犯罪嫌疑重大。抗告人不
    服提起第三審上訴，現分案審理中。經審酌抗告人有刑事訴
    訟法第101條第1項第3 款之羈押事由，並有羈押之必要，因
    而裁定自民國110年8月31日起，執行羈押3 月等旨。經核於
    法尚無不合。
三、抗告意旨略以：抗告人於偵查及審判中均自白犯罪，且因罹
    患皮膚病必須送醫治療。又新冠肺炎疫情肆虐，世界各國拒
    絕他國人民入境，國內各地場所出入均實施實名制，故其應
    無逃亡之必要及可能，也無湮滅、偽造、變造證據或勾串共
    犯或證人之虞。原裁定單純出於揣測，遽行認定抗告人有羈
    押之必要，實有違誤等語。
四、惟查：原裁定已敘明抗告人製造第三級毒品犯罪嫌疑確屬重
    大，且所犯為最輕本刑有期徒刑5 年以上之重罪。又抗告人
    經量處重刑，有相當理由足認其有逃亡之虞，而以具保、限
    制住居等替代羈押之處分，尚無從確保後續審判或執行程序
    之順利進行。是原裁定並未違背法律規定，亦無濫用裁量權
    而違反比例原則之情形。抗告意旨係對原審羈押裁量權的適
    法行使，任意指為違法、不當，難認為有理由，應予駁回。
據上論結，應依刑事訴訟法第412條，裁定如主文。
中    華    民    國   110    年    9     月    30    日
                  刑事第七庭審判長法  官  李  錦  樑  
                                  法  官  蔡  彩  貞  
                                  法  官  林  孟  宜  
                                  法  官  吳  淑  惠  
                                  法  官  錢  建  榮  
本件正本證明與原本無異
                                  書記官
中    華    民    國   110    年    10    月    4     日